臺灣高等法院臺南分院刑事判決
110年度上訴字第300號
                                    110年度上訴字第301號
上  訴  人  
即  被  告  蔡宗穆



選任辯護人  柳柏帆律師（法扶律師）
上列上訴人即被告因毒品危害防制條例等案件，不服臺灣嘉義地
方法院109年度訴字第341號、第717號中華民國109年12月30日第
一審判決（起訴案號：臺灣嘉義地方檢察署109年度偵字第2029
號、第2901號、第2902號、第3650號、第3827號、第3828號、第
6382號、第8308號、第8309號、第8310號、第8311號、第8884號
、第8885號），提起上訴，本院判決如下：
    主      文
原判決關於甲○○定應執行刑部分撤銷。
甲○○所犯如附表所示各罪，應執行有期徒刑陸年陸月。
其他上訴駁回。 
    事實及理由
壹、犯罪事實
一、甲○○明知甲基安非他命為毒品危害防制條例所管制之第二級
    毒品，不得持有、販賣，仍意圖營利，基於販賣第二級毒品
    之犯意，先後為附表一編號３至９、至所示之販賣第二級毒
    品與蘇嘉裕3次、洪福來1次、黃東明2次、李守信11次之犯
    行。
二、甲○○明知甲基安非他命為藥事法所規定之禁藥，不得轉讓，
    仍分別為附表一編號１、２、、所示轉讓禁藥甲基安非他命
    與蔡佩鈴1次、呂賜吉1次、李守信2次之犯行。
三、經警依臺灣嘉義地方法院108年度聲監字第424號、第460號
    、聲監續字第469號、第588號通訊監察書實施通訊監察，因
    而循線查獲上情。
貳、認定犯罪事實所憑之證據及理由
一、刑事訴訟法第159 條之5 規定，被告以外之人於審判外之陳
    述，雖不符前4 條之規定，而經當事人於審判程序同意作為
    證據，法院審酌該言詞陳述或書面陳述作成時之情況，認為
    適當者，亦得為證據。當事人、代理人或辯護人於法院調查
    證據時，知有第159 條第1 項不得為證據之情形，而未於言
    詞辯論終結前聲明異議者，視為有前項之同意。查：本判決
    以下所引用之傳聞證據，檢察官、被告及辯護人於審判程序
    中均同意作為證據使用，或知有傳聞證據之情形而未於言詞
    辯論終結前聲明異議，本院審酌該等證據作成時之情況，並
    無違法取證之情形，又與本案有關聯性，認為以之作為證據
    應屬適當，均具有證據能力。
二、被告就附表所示犯行，均坦承不諱（偵2029卷第169-176頁
    ，偵6382卷第81-88頁，本院卷第130頁），核與證人蔡佩鈴
    （警5874卷第28-35頁，他卷第123-126頁）、呂賜吉（警75
    20卷第8-11頁，他卷第163-166頁）、蘇嘉裕（警5945卷第2
    8-35頁，他卷第73-79頁）、洪福來（警7743卷第15-21頁）
    、黃東明（他卷第169-174頁、205-219頁）、李守信（警14
    90卷第12-41頁，偵6382卷第41-58頁）之證述相符，並有臺
    灣嘉義地方法院108年度聲監字第424號、第460號、聲監續
    字第469號、第588號通訊監察書（警7520卷第15-17頁，警1
    4090卷第55-56頁、58-59頁）、如附表二所示通訊監察譯文
    可佐。
三、販賣毒品乃違法行為，非可公然為之，亦無公定價格，容易
    分裝並增減份量，而每次買賣之價量，輒因買賣雙方關係之
    深淺、資力、需求量及對行情之認知、來源是否充裕、查緝
    是否嚴緊、購買者被查獲時供出購買對象之風險評估等因素
    ，而異其標準，非可一概而論，而販賣毒品之利得，除被告
    坦承犯行或價量俱臻明確外，委難察得實情，販賣之人從價
    差或量差中牟利之方式雖異，其意圖營利之販賣行為則同一
    ，職是之故，即使未經查得實際販賣之利得，但除非別有事
    證，足認係按同一價量委買或轉售，確未牟利外，尚難執此
    遽認非法販賣之證據有所未足，而諉無營利之意思，或阻卻
    販賣犯行之追訴（最高法院95年度台上字第1078號判決意旨
    參照）。再毒品危害防制條例所處罰之「販賣」毒品罪，所
    著重者為在主觀上有藉以牟利之惡性，及對毒品之擴散具有
    較有償或無償轉讓行為更嚴重之危害性，被告「營利」之意
    圖係從客觀之社會環境、情況及人證、物證等資料，依據證
    據法則綜合研判認定（最高法院95年度台上字第301號判決
    意旨參照）。查：被告附表一編號３至９、至所示犯行，均
    為有償交易，且被告本身亦有施用毒品之需求，而被告僅協
    助家裡從事載運牡蠣工作（本院卷第140頁），收入不豐，
    亦無可能隨意將取得不易之毒品，以低於取得成本之代價販
    賣與他人，且被告亦坦承各次販賣甲基安非他命獲利約500
    元等情（原審訴341卷第139頁），是依客觀社會環境之情況
    、證人之證述及被告之供述等證據資料，被告販賣毒品以營
    利之意圖，足以認定。
四、綜上，本件事證已經明確，應依法論罪科刑。
參、論罪科刑
一、被告甲○○行為後，毒品危害防制條例第4條第2項、第17條第
    2項規定，於109年1月15日修正公布，於109年7月15日生效
    施行，其中第4條第2項規定，提高有期徒刑刑度及併科罰金
    額度；第17條第2項之偵審自白減刑要件，由「偵查及審判
    中均自白者，減輕其刑」，修正為「偵查及歷次審判中均自
    白者，減輕其刑」，減刑之要件更為嚴格，是綜合比較之結
    果，修正後之規定並未更有利於被告，應依刑法第2條第1項
    前段規定，整體適用修正前之規定。而行為人轉讓甲基安非
    他命（未達法定應加重其刑之一定數量）與成年男子，同時
    該當藥事法第83條第1 項轉讓禁藥罪及毒品危害防制條例第
    8 條第2 項轉讓第二級毒品罪之構成要件，應依重法優於輕
    法之原則，擇較重之轉讓禁藥罪論處（最高法院大法庭109
    年度台上大字第1089號裁定意旨參照）。本件被告轉讓甲基
    安非他命之犯行，並無對少年轉讓或轉讓達淨重10公克以上
    之情況。是核被告就犯罪事實一所為，係犯修正前毒品危害
    防制條例第4條第2項之販賣第二級品罪，其基於販賣之目的
    而持有第二級毒品之低度行為，為販賣之高度行為所吸收，
    不另論罪；犯罪事實二所為，係犯藥事法第83條第1項之轉
    讓禁藥罪。
二、駁回上訴之理由（原判決所處各罪刑部分）
㈠、原判決以被告販賣第二級毒品、轉讓禁藥事證明確，比較新
    舊法後，分別論以修正前毒品危害防制條例第4條第2項之販
    賣第二級毒品罪、藥事法第83條第1項之轉讓禁藥罪，並說
    明：⒈被告因施用毒品案件，經原審法院以106年度朴簡字第
    9號判處有期徒刑4月確定，於106年10月17日易科罰金執行
    完畢等情，有臺灣高等法院被告前案紀錄表1份附卷可稽，
    其於受有期徒刑之執行完畢後，5年以內故意再犯本件有期
    徒刑以上之各罪，均為累犯。本院依司法院大法官釋字第77
    5號解釋意旨，審酌被告於前案為施用毒品犯行後，更犯本
    案罪質較重之轉讓禁藥及販賣毒品犯行，顯見有其特別惡性
    ，前罪之徒刑執行尚無成效，故本案被告各次所為除販賣毒
    品法定本刑無期徒刑不得加重外，餘均應依刑法第47條第1
    項各加重其刑。⒉犯毒品危害防制條例第4條至第8條之罪於
    偵查及審判中均自白者，減輕其刑，該條例第17條第2項定
    有明文。被告販賣第二級毒品犯行，於偵查及審理中均自白
    犯罪，均適用該條規定減輕其刑。又被告所為4次轉讓禁藥
    犯行，既優先適用藥事法第83條第1項之轉讓禁藥罪論處，
    基於法律整體適用不得割裂原則，自不得依毒品危害防制條
    例第17條第2項規定，減輕其刑。⒊刑法第59條之酌量減輕其
    刑，必須犯罪有特殊之原因，在客觀上足以引起一般人之同
    情，認為即予宣告法定低度刑期仍嫌過重者，始有其適用。
    至行為人犯罪之動機、目的、犯罪之手段、犯罪後所生之損
    害、犯罪後之態度等，僅屬得於法定刑內審酌量刑之事項，
    非酌量減輕之理由。此所謂法定最低度刑，固包括法定最低
    本刑；惟遇有其他法定減輕之事由者，則應係指適用其他法
    定減輕事由減輕其刑後之最低度刑而言。倘被告別有法定減
    輕事由者，應先適用法定減輕事由減輕其刑後，猶認其犯罪
    之情狀顯可憫恕，即使科以該減輕後之最低度刑仍嫌過重者
    ，始得適用刑法第59條規定酌量減輕其刑。而毒品危害防制
    條例第4條第2項販賣第二級毒品罪之法定本刑為「無期徒刑
    或7年以上有期徒刑」，固然非輕，惟此屬立法者之形成自
    由，且立法機關亦於毒品危害防制條例第17條明定減輕或免
    除其刑之事由，已為相當之衡平，是法院就販賣毒品案件，
    自不宜一律以販賣之數量非鉅、獲利不豐等量刑審酌事項，
    再依刑法第59條為刑之酌量。衡諸販賣第二級毒品對社會風
    氣及治安危害重大，為政府嚴加查緝之重大犯罪，被告明知
    毒品危害人體至深，且施用者猶有為獲毒品而另犯刑案之可
    能，對社會治安亦存有潛在危害，且甫於108年2月23日已因
    販賣第二級毒品案件經法院判處應執行有期徒刑5年6月確定
    ，猶不知警惕，卻仍為本件販賣第二級毒品（共17次）、轉
    讓禁藥（4次）犯行，犯罪情節非輕，難認有何情輕法重或
    情堪憫恕之情形。況被告所犯17次販賣第二級毒品犯行，均
    依毒品危害防制條例第17條第2項規定減輕其刑，尚無宣告
    最低度刑期，猶嫌過重之情形，自無適用刑法第59條規定減
    刑之餘地。至被告所犯4次轉讓禁藥犯行，其法定刑為「處7
    年以下有期徒刑，得併科5千萬元以下罰金。」依刑法第33
    條第3款規定，其法定最低度刑為有期徒刑2月，顯無宣告法
    定最低度刑猶嫌過重之情形，亦無再依刑法第59條規定減刑
    之理由。⒋量刑部分，依被告之陳述、戶籍資料及前案紀錄
    等，審酌被告自身曾因販賣毒品而遭法院判處罪刑，應知毒
    品惡害，竟仍為本案各該販賣毒品及轉讓禁藥犯行，危害他
    人健康並影響社會治安與善良風俗，所為顯屬非是，惟念其
    犯後均坦承犯行，尚見悔意，另衡酌販賣甲基安非他命17次
    、轉讓禁藥即甲基安非他命4次及各次販賣毒品所得、對象
    等犯罪情狀，兼衡其自述高中畢業之學歷，未婚，入監前與
    父母同住，家裡從事養蚵工作，被告則在家幫忙載蚵，並向
    父親拿取2,000至3,000元之基本開銷等智識程度、家庭與經
    濟生活狀況，與其因無錢購毒施用及因改裝車子積欠朋友債
    務而犯下本案販賣毒品之犯罪動機等一切情狀，就其所犯之
    各罪，分別量處如附表一所示之刑。⒌沒收部分說明：如附
    表一編號３至９、至所示販賣毒品所得，均為扣案，應依刑
    法第38條之1第1項前段、第3項規定，宣告沒收，並於全部
    或一部不能沒收或不宜執行沒收時，追徵其價額（原判決於
    附表一之罪名、宣告刑及沒收欄，就沒收部分之主文均漏載
    「沒收」2字，應予更正）。門號0000000000行動電話1支（
    含SIM卡1枚），因另案判決確定而經檢察官執行沒收（原審
    法院109年度訴字第308號，臺灣嘉義地方檢察署109年度執
    沒字第1083號），不予宣告沒收。
㈡、被告就量刑部分上訴意旨略以：被告無償轉讓甲基安非命與
    蔡佩鈴、呂賜吉，及無償轉讓甲基安非他命0.3公克與李守
    信2次，原判決均量處有期徒刑7月，就轉讓與蔡佩鈴、呂賜
    吉部分，均未載明轉讓之數量，卻量處與轉讓李守信部分相
    同之刑度，顯失公平。被告以1,000元之價格販賣甲基安非
    他命與蘇嘉裕3次、洪福來1次、黃東明2次，均量處有期徒
    刑3年11月，然被告販賣給上開對象之次數並不相同，原判
    決未予區分。被告以3,000元賣給李守信10次部分，對象僅
    李守信1人，原判決均量處有期徒刑4年，亦違公平原則等語
    。然刑之量定，屬為裁判之法院得依職權自由裁量之事項，
    苟其量刑已以行為人之責任為基礎，並斟酌刑法第57條各款
    所列情狀，在法定刑度內，酌量科刑，無顯然失當或違反公
    平、比例及罪刑相當原則者，亦無偏執一端，致明顯失出失
    入情形，自不得指為違法，原判決就販賣第二級毒品部分之
    量刑，係以被告各次販賣金額為依據，並考量上開量刑事由
    後，分別量處如附表所示之刑，並無何偏失之處，量刑基礎
    亦屬妥當，至於被告販賣與各該證人之次數雖有不同，然被
    告各次販賣均屬單獨之犯行，並應為獨立之罪刑評價，並不
    因被告賣給單一對象次數之多寡而有區分所處刑度之必要，
    至於被告轉讓禁藥與蔡佩鈴、呂賜吉部分，雖無法認定轉讓
    之數量，然原判決已依罪疑有利被告原則，認定轉讓數量並
    未達淨重10公克以上（原判決誤載為純質淨重，應予更正）
    ，因而論以轉讓禁藥罪，至於被告轉讓與李守信部分，亦未
    查獲所轉讓之禁藥，原判決認定被告轉讓0.3公克，主要係
    依李守信之證述，是依檢察官所舉之證據，就被告轉讓禁藥
    與蔡佩鈴、呂賜吉、李守信之重量，並無明顯重大之差異，
    原判決因而均量處有期徒刑7月，亦無何違誤之處，被告就
    此部分之上訴，為無理由，應予駁回。
三、撤銷原判決定應執行刑部分之理由
㈠、原判決就被告附表所示之刑，定應執行刑為有期徒刑8年，雖
    非無見，然法院就被告所犯各罪所處之徒刑，合併定其應執
    行刑時，應在所適用法律規定目的及其秩序理念指導之外部
    性及內部性界限內，基於刑罰經濟與責罰相當之理性刑罰政
    策，綜合考量行為人所犯數罪所反映出之人格特性，兼衡刑
    罰規範目的、整體犯罪非難評價、各罪關連性及所侵害之法
    益等面向，採對其中最重刑嚴厲化之限制加重原則，所為給
    予適度恤刑折扣之特別量刑過程，並非必須一律僵固地僅按
    其宣告刑累計刑期之比例換算或折計以定之（最高法院109
    年度台上字第3000號判決意旨參照）。法律上屬於自由裁量
    之事項，有其外部性界限及內部性界限，並非概無拘束。數
    罪併罰有二裁判以上宣告多數有期徒刑者，依刑法第53條、
    第51條第5 款之規定「於各刑中之最長期以上，各刑合併之
    刑期以下，定其刑期。但不得逾三十年。」係採「限制加重
    原則」規範執行刑之法定範圍，為其定刑之外部界限。乃因
    一律將宣告刑累計執行，刑責恐將偏重而過苛，不符現代刑
    事政策及刑罰之社會功能，而有必要透過定應執行刑程序，
    授權法官對被告本身及所犯各罪為總檢視，進行充分而不過
    度之評價，以妥適調整之（最高法院109年度台抗字第1930
    號裁定意旨參照）。而定應執行刑，採限制加重原則，授權
    法官綜合斟酌被告犯罪行為之不法與罪責程度、各罪彼此間
    之關聯性（例如數罪犯罪時間、空間、各行為所侵害法益之
    專屬性或同一性、數罪對法益侵害之加重效應等）、數罪所
    反應被告人格特性與傾向、對被告施以矯正之必要性等，妥
    適裁量最終具體應實現之刑罰，以符罪責相當之要求。因此
    ，法院於酌定執行刑時，應綜合上開條件，為妥適之裁量，
    俾符合實質平等原則，並於裁判內說明其裁量之理由，否則
    即有裁判不備理由之違法（最高法院 109年度台抗字第1905
    號裁定意旨參照）。　　　　
㈡、被告本件販賣第二級毒品次數固達17次，然其中販賣與蘇嘉
    裕3次、洪福來1次、黃東明2次、李守信11次，販賣對象共
    計4人，且販賣與李守信部分，時間密集，雖於論罪時應分
    論併罰，然於定應執行刑之整體評價時，則應考量被告各次
    犯罪之情節及所生損害均相近，於併合處罰時其非難重複程
    度較高，不應採取累次遞加方式定其應執行刑，否則仍有過
    度評價之嫌。而販賣毒品犯罪多屬施用毒品之衍生性犯罪，
    施用毒品者為維持施用毒品之惡習，轉而於施用之餘販賣毒
    品，為毒品犯罪之惡性循環，亦為毒品犯罪具有病態性本質
    使然，是如非有大量對不特定對象散佈毒品，或以集團性、
    分工性方式進行毒品販賣，而僅屬施用毒品者間零星互通有
    無之犯罪型態，於犯罪之惡性上尚難為特別重大，而有提高
    應執行刑以發揮刑罰特別預防功能之必要，毋寧仍應以矯正
    被告惡習為刑罰之重點。本件原判決就被告所犯各次販賣第
    二級毒品犯行，已於量刑時考量被告並非初次販賣，且衡酌
    各次販賣金額後，量處有期徒刑3年11月至4年2月不等之刑
    期，各罪量刑固屬適當，則本件應執行刑之外部界限，即應
    以附表所示各罪刑加總以下，各罪所宣告最長期之有期徒刑
    即4年2月以上為界限，然原判決就附表一所示各罪，定應執
    行刑為有期徒刑8年，似以被告所犯次數依比例遞增方式定
    其應執行刑（即各罪遞增約有期徒刑2月），屬於對被告較
    為不利之累進式定刑方式，原判決就此部分並未說明被告有
    何特別之惡性，或其定應執行刑考量之因素及事由，理由尚
    屬未備。是以，被告上訴指摘，原判決定應執行刑過重部分
    ，非無理由，應予撤銷。
㈢、本院考量被告附表一所示各罪，均為毒品相關犯罪，其販賣
    第二級毒品之對象為4人，其中以李守信之次數為最多，金
    額亦較高，然犯罪時間集中於108年9月至10月間，販賣與黃
    東明、洪福來、蘇嘉裕之次數、金額較少，犯罪時間為108
    年11月至109年1月間，屬零星販賣類型，又斟酌被告有多次
    施用毒品前科，本次因通緝遭查獲時，並扣得施用毒品相關
    之器具剩餘毒品，顯見被吿販賣毒品犯行與其施用毒品惡習
    相關連等因素，兼衡刑罰矯正被告惡性及社會防衛功能，定
    其應執行之刑如主文所示。
肆、應事用之程序法條：刑事訴訟法第368條、第369條第1項前
    段、第364條、第299條第1項前段。
本案經檢察官李鵬程提起公訴、檢察官楊碧瑛到庭執行職務。
中　　華　　民　　國　　110 　年　　4 　　月　　27　　日
                  刑事第一庭    審判長法  官　楊清安
                                      法  官　陳珍如
                  　　　　　          法　官  蕭于哲
以上正本證明與原本無異。
如不服本判決應於收受送達後20日內向本院提出上訴書狀，其未
敘述上訴理由者，並得於提起上訴後20日內向本院補提理由書（
均須按他造當事人之人數附繕本）「切勿逕送上級法院」。
                  　　　　　          書記官　徐振玉 
中　　華　　民　　國　　110 　年　　4 　　月　　27　　日
附錄本案論罪科刑法條全文
修正前毒品危害防制條例第4條第2項
製造、運輸、販賣第二級毒品者，處無期徒刑或七年以上有期徒
刑，得併科新臺幣一千萬元以下罰金。
藥事法第83條第1項
明知為偽藥或禁藥，而販賣、供應、調劑、運送、寄藏、牙保、
轉讓或意圖販賣而陳列者，處7年以下有期徒刑，得併科新臺幣5
千萬元以下罰金。
附表一、犯罪事實及宣告刑
編號  販賣①時間②地點③毒品 種類及數量④金額 交易對象及過程  罪名、宣告刑及沒收   1 ①109年2月4日17時許； ②嘉義縣○○市○○○○   00之0○樓之0租屋處； ③甲基安非他命1小包（   無證據證明已達純質淨   重10公克以上）。 甲○○在左列時間、 地點，無償轉讓甲基 安非他命予其同居女 友蔡佩鈴。 甲○○犯藥事法第八十三條 第一項之轉讓禁藥罪，累犯 ，處有期徒柒月。  2 ①109年2月11日中午12時   許； ②嘉義縣○○市○○○○   00之0○樓之0租屋處； ③甲基安非他命1小份（   無證據證明已達純質淨   重10公克以上）。 甲○○在左列時間、 地點，無償轉讓左列甲基安非他命予其友呂賜吉。 甲○○犯藥事法第八十三條 第一項之轉讓禁藥罪，累犯 ，處有期徒柒月。  3 ①108年11月24日15時45   分後某時； ②嘉義縣○○鎮○○里外   面檳榔攤旁； ③甲基安非他命1小包； ④1,000元。 甲○○與蘇嘉裕於如 附表二編號１所示之 通話後，在左列時間 、地點見面，由甲○ ○以一手交錢一手交貨方式，販賣左列甲基安非他命與蘇嘉裕。 甲○○販賣第二級毒品，累犯，處有期徒刑參年拾壹月。未扣案之犯罪所得新臺幣壹仟元沒收，於全部或一部不能沒收或不宜執行沒收時，追徵其價額。   4 ①108年12月6日14時17分   後某時； ②嘉義縣布袋鎮往好美里   方向之61線橋下的新塭   涵洞內； ③甲基安非他命1小包； ④1,000元。 甲○○與蘇嘉裕於如 附表二編號２所示之 通話後，在左列時間 、地點見面，由甲○ ○以一手交錢一手交貨方式，販賣左列甲基安非他命與蘇嘉裕。  甲○○販賣第二級毒品，累犯，處有期徒刑參年拾壹月。未扣案之犯罪所得新臺幣壹仟元沒收，於全部或一部不能沒收或不宜執行沒收時，追徵其價額。  5 ①109年1月4日10時46分   後某時； ②嘉義縣東石鄉東石統一   超商漁人超市旁的夾娃   娃機店內； ③甲基安非他命1小包； ④1,000元。 甲○○與蘇嘉裕於如 附表二編號３所示之 通話後，在左列時間 、地點見面，由甲○ ○以一手交錢一手交貨方式，販賣左列甲基安非他命與蘇嘉裕。 甲○○販賣第二級毒品，累犯，處有期徒刑參年拾壹月。未扣案之犯罪所得新臺幣壹仟元沒收，於全部或一部不能沒收或不宜執行沒收時，追徵其價額。   6 ①109年1月1日17時44分   後某時； ②嘉義縣與台南縣之台61   線道路某處； ③甲基安非他命1小包； ④1,000元。 甲○○與洪福來於如 附表二編號４所示之 通話後，在左列時間 、地點見面，由甲○ ○以一手交錢一手交貨方式，販賣左列甲基安非他命與洪福來。 甲○○販賣第二級毒品，累犯，處有期徒刑參年拾壹月。未扣案之犯罪所得新臺幣壹仟元沒收，於全部或一部不能沒收或不宜執行沒收時，追徵其價額。  7 ①108年11月22日12時7分   後某時； ②嘉義縣○○鄉○○村○   ○○路00號黃東明住處   外面某處； ③甲基安非他命1小包； ④1,000元。 甲○○與黃東明於如 附表二編號５所示之 通話後，在左列時間 、地點見面，由甲○ ○以一手交錢一手交貨方式，販賣左列甲基安非他命與黃東明。 甲○○販賣第二級毒品，累犯，處有期徒刑參年拾壹月。未扣案之犯罪所得新臺幣壹仟元沒收，於全部或一部不能沒收或不宜執行沒收時，追徵其價額。   8 ①108年12月8日8時32分   後某時； ②在嘉義縣○○鄉○○村   ○○○路00號黃東明住   處外馬路上； ③甲基安非他命1小包； ④1,000元。 甲○○與黃東明於如 附表二編號６所示之 通話後，在左列時間 、地點見面，由甲○ ○以一手交錢一手交貨方式，販賣左列甲基安非他命與黃東明。 甲○○販賣第二級毒品，累犯，處有期徒刑參年拾壹月。未扣案之犯罪所得新臺幣壹仟元沒收，於全部或一部不能沒收或不宜執行沒收時，追徵其價額。   9 ①108年9月15日19時許； ②不知情之友人王慶財之   嘉義縣○○鎮○○里○   ○○○00號住處； ③甲基安非他命1.65公克   ； ④3,000元。 甲○○在左列時間、 地點，以賒帳之方式 販賣左列甲基安非他 命予李守信，嗣於翌日甲○○與李守信於如附表二編號７之通聯後，甲○○前往左列王慶財住處，向李守信收取左列價金。 甲○○販賣第二級毒品，累犯，處有期徒刑肆年。未扣案之犯罪所得新臺幣參仟元沒收，於全部或一部不能沒收或不宜執行沒收時，追徵其價額。  10 ①108年9月16日某時許； ②不知情之友人王慶財之   嘉義縣○○鎮○○里○   ○○○00號住處； ③甲基安非他命0.3公克   。 甲○○在左列時間、 地點，無償轉讓左列甲基安非他命予其友李守信。 甲○○犯藥事法第八十三條 第一項之轉讓禁藥罪，累犯 ，處有期徒柒月。  11 ①108年9月21日13時30分   許； ②「建德宮」廟口； ③甲基安非他命1.65公克   ； ④3,000元。  甲○○與李守信於如 附表二編號８所示之 通話後，在左列時間 、地點見面，由甲○ ○以一手交錢一手交貨方式，販賣左列甲基安非他命與李守信。 甲○○販賣第二級毒品，累犯，處有期徒刑肆年。未扣案之犯罪所得新臺幣參仟元沒收，於全部或一部不能沒收或不宜執行沒收時，追徵其價額。  12 ①108年9月21日23時10分   後約20至30分； ②李守信位於嘉義縣○○   鎮○○里○○○○000   號之2號住處； ③甲基安非他命1.65公克   ； ④3,000元。 甲○○與李守信於如 附表二編號９所示之 通話後，在左列時間 、地點見面，由甲○ ○以一手交錢一手交貨方式，販賣左列甲基安非他命與李守信。 甲○○販賣第二級毒品，累犯，處有期徒刑肆年。未扣案之犯罪所得新臺幣參仟元沒收，於全部或一部不能沒收或不宜執行沒收時，追徵其價額。  13 ①108年9月25日0時7分後   後某時； ②甲○○位在嘉義縣太保   市○○里○○○○之「   大學銀行」社區租屋處   （地址不詳）； ③甲基安非他命1.65公克   ； ④3,000元。  甲○○與李守信於如 附表二編號所示之 通話後，在左列時間 、地點見面，以賒帳 方式，由甲○○販賣 左列甲基安非他命與 李守信；約1、2日後 甲○○始在前揭王慶 財住處，向李守信收 取左列價金。 甲○○販賣第二級毒品，累犯，處有期徒刑肆年。未扣案之犯罪所得新臺幣參仟元沒收，於全部或一部不能沒收或不宜執行沒收時，追徵其價額。  14 ①108年9月29日20時18分   後約30分； ②不知情之友人王慶財之   嘉義縣○○鎮○○里○   ○○○00號住處； ③甲基安非他命1.65公克   ； ④3,000元。 甲○○與李守信於如 附表二編號所示之 通話後，在左列時間 、地點見面，由甲○ ○以一手交錢一手交貨方式，販賣左列甲基安非他命與李守信。 甲○○販賣第二級毒品，累犯，處有期徒刑肆年。未扣案之犯罪所得新臺幣參仟元沒收，於全部或一部不能沒收或不宜執行沒收時，追徵其價額。  15 ①108年10月2日下午2時   許後約30分鐘左右； ②不知情之友人王慶財之   嘉義縣○○鎮○○里○   ○○○00號住處； ③甲基安非他命1.65公克   ； ④3,000元。 甲○○與李守信於如 附表二編號所示之 通話後，在左列時間 、地點見面，由甲○ ○以一手交錢一手交貨方式，販賣左列甲基安非他命與李守信。 甲○○販賣第二級毒品，累犯，處有期徒刑肆年。未扣案之犯罪所得新臺幣參仟元沒收，於全部或一部不能沒收或不宜執行沒收時，追徵其價額。  16 ①108年10月5日18時31分   後某時； ②省道台61線之「白水湖   」路橋下； ③甲基安非他命3.3公克   ； ④6,000元。 甲○○與李守信於如 附表二編號所示之 通話後，在左列時間 、地點見面，由甲○ ○以一手交錢一手交貨方式，販賣左列甲基安非他命與李守信。 甲○○販賣第二級毒品，累犯，處有期徒刑肆年貳月。未扣案之犯罪所得新臺幣陸仟元沒收，於全部或一部不能沒收或不宜執行沒收時，追徵其價額。   17 ①108年10月11日12時20   分許後約30分鐘左右； ②不知情之友人王慶財之   嘉義縣○○鎮○○里○   ○○○00號住處； ③甲基安非他命1.65公克   ； ④3,000元。 甲○○與李守信於如 附表二編號所示之 通話後，在左列時間 、地點見面，由甲○ ○以一手交錢一手交貨方式，販賣左列甲基安非他命與李守信。 甲○○販賣第二級毒品，累犯，處有期徒刑肆年。未扣案之犯罪所得新臺幣參仟元沒收，於全部或一部不能沒收或不宜執行沒收時，追徵其價額。  18 ①108年10月12日19時39   分後約30分； ②不知情之友人王慶財之   嘉義縣○○鎮○○里○   ○○○00號住處； ③甲基安非他命1.65公克   ； ④3,000元。 甲○○與李守信於如 附表二編號所示之 通話後，在左列時間 、地點見面，由甲○ ○以一手交錢一手交貨方式，販賣左列甲基安非他命與李守信。 甲○○販賣第二級毒品，累犯，處有期徒刑肆年。未扣案之犯罪所得新臺幣參仟元沒收，於全部或一部不能沒收或不宜執行沒收時，追徵其價額。   19 ①108年10月20日15時53   分後某時； ②省道台61線之「白水湖   」路橋下； ③甲基安非他命1.65公克   ； ④3,000元。 甲○○與李守信於如 附表二編號所示之 通話後，在左列時間 、地點見面，由甲○ ○以一手交錢一手交貨方式，販賣左列甲基安非他命與李守信。 甲○○販賣第二級毒品，累犯，處有期徒刑肆年。未扣案之犯罪所得新臺幣參仟元沒收，於全部或一部不能沒收或不宜執行沒收時，追徵其價額。  20 ①108年10月22日19時許   ； ②「建德宮」空地之巡守   隊旁； ③甲基安非他命1.65公克   ； ④3,000元。 甲○○在左列時間、 地點，以賒帳之方式 販賣左列甲基安非他 命予李守信，嗣於 翌日甲○○與李守信 於如附表二編號所 示之通聯後，甲○○ 前往前揭王慶財住處 ，向李守信收取左列 價金。 甲○○販賣第二級毒品，累犯，處有期徒刑肆年。未扣案之犯罪所得新臺幣參仟元沒收，於全部或一部不能沒收或不宜執行沒收時，追徵其價額。  21 ①108年10月23日14時9分   14秒後某時； ②不知情之友人王慶財之   嘉義縣○○鎮○○里○   ○○○00號住處； ③甲基安非他命0.3公克   。 甲○○在左列時間、 地點，無償轉讓左列甲基安非他命予其友李守信。 甲○○犯藥事法第八十三條 第一項之轉讓禁藥罪，累犯 ，處有期徒柒月。 

附表二、通訊監察譯文
編號  時        間      通 訊 監 察 譯 文 內 容 備考  １ ① 108年11月24日 15時30分29秒至 同日15時31分 20秒 【B撥打給A】 A：0000000000（甲○○） B：0000000000（蘇嘉裕） ①佐證本判決附表一編號   3之犯罪事實。 ②譯文出處：朴子分局59   45號警卷第38頁 ③原審108年聲監字第460   號通訊監察書（朴子分   局7520警卷第15頁反面   至第16頁）   A：喂。 B：你在哪？ A：東石。 B：你過來。 A：虎尾寮喔！ B：多久，現在嗎？ A：是啦！   ② 108年11月24日 15時40分28秒至 同日15時40分58 秒 【B撥打給A】 A：0000000000（甲○○） B：0000000000（蘇嘉裕）    A：喂。 B：我要開過去布袋嗎？ A：不用，要到了，不要趕。 B：我在虎尾寮涵洞那。   ③ 108年11月24日 15時44分43秒至 同日15時45分6 秒 【B撥打給A】 A：0000000000（甲○○） B：0000000000（蘇嘉裕）    A：你在哪？ B：在我家，你在哪？我出去。 A：你家外面。   ２ ④ 108年12月6日 14時2分9秒至同 日14時2分35秒 【B撥打給A】 A：0000000000（甲○○） B：0000000000（蘇嘉裕） ①佐證本判決附表一編號   4之犯罪事實。 ②譯文出處：朴子分局59   45號警卷第40頁 ③原審108年聲監字第460   號通訊監察書（朴子分   局7520警卷第15頁反面   至第16頁）   A：喂。 B：我要過去新塭嗎？ A：不用我等一下打給你。 B：好。   ⑤ 108年12月6日 14時11分36秒至 同日14時12秒 【B撥打給A】 A：0000000000（甲○○） B：0000000000（蘇嘉裕）    A：喂，你來新塭涵洞。 B：好。   ⑥ 108年12月6日 14時16分40秒至 同日14時17分4 秒 【B撥打給A】 A：0000000000（甲○○） B：0000000000（蘇嘉裕）    A：喂。 B：我要到了，一樣在旁邊嗎？   ３ ① 109年1月4日 10時36分4秒至 同日10時36分35 秒 【B撥打給A】 A：0000000000（甲○○） B：0000000000（蘇嘉裕） ①佐證本判決附表一編號   5之犯罪事實。 ②譯文出處：朴子分局59   45號警卷第42頁 ③原審108年聲監續字第   588號通訊監察書（朴   子分局7520警卷第17頁   ）   A：喂。 B：我要去哪找你？ A：東石。 B：東石哪。 A：7 。 B：庄內那個，就你在夾哇哇機那。 A：是。 B：好。   ② 109年1月4日 10時46分20秒至 同日10時46分43 秒 【B撥打給A】 A：0000000000（甲○○） B：0000000000（蘇嘉裕）    A：喂。 B：我要到了。 A：你等一下我從朴子過去。 B：好。   ４ ① 109年1月1日 17時31分12秒至 同日17時32分16 秒 【B撥打給A】 A：0000000000（甲○○） B：0000000000（洪福來） ①佐證本判決附表一編號   6之犯罪事實。 ②譯文出處：朴子分局77   43號警卷第27頁 ③原審108年聲監續字第   588號通訊監察書（朴   子分局7520警卷第17頁   ）   A：喂。 B：你在哪？ A：要去台南。 B：要找你。 A：你在哪？ B：布袋。 A：出來啊，不然我要去台南捏。 B：我還要去朴子拿錢。 A：水雞耶！ B：我先上個廁所馬上打給你   ② 109年1月1日 17時37分2秒至 同日17時37分48 秒 【B撥打給A】 A：0000000000（甲○○） B：0000000000（洪福來）    A：喂。 B：看你在哪裡比較近，我過去等。 A：我在布袋了。 B：在哪？ A：南鯤鯓，你要過來嗎？ B：好，快速道路上面嗎？ A：是，多久到？ B：10分鐘我馬上到。 A：好。   ③ 109年1月1日 17時44分35秒至 同日17時44分58 秒 【A撥打給B】 A：0000000000（甲○○） B：0000000000（洪福來）    B：喂。 A：我在61線要進去東西向這邊。 B：好。   ５ ① 108年11月22日 8時44分6秒至同 日8時45分13秒 【B撥打給A】 A：0000000000（甲○○） B：0000000000（黃東明） ①佐證本判決附表一編號   7之犯罪事實。 ②譯文出處：他字卷第17   9頁 ③原審108年聲監字第460   號通訊監察書（朴子分   局7520警卷第15頁反面   至第16頁）   A：喂。 B：有空嗎？ A：米希。 B：東石。 A：我過去好了。 B：在哪等你？ A：你電話幾號？ B：我再打電話給你。   ② 108年11月22日 8時45分42秒至 同日8時46分12 秒 【B撥打給A】 A：0000000000（甲○○） B：0000000000（黃東明）    A：這隻嗎？ B：我等一下到，再打給你？ A：好。   ③ 108年11月22日 12時7分2秒至同 日12時7分33秒 【B撥打給A】 A：0000000000（甲○○） B：0000000000（黃東明）    A：喂。 B：在你樓下。 A：好啦，馬上下去。   ６ ① 108年12月8日 8時31分25至同日8時32分19秒 【B撥打給A】 A：0000000000（甲○○） B：0000000000（黃東明） ①佐證本判決附表一編號   8之犯罪事實。 ②譯文出處：他字卷第17   9頁 ③原審108年聲監字第460   號通訊監察書（朴子分   局7520警卷第15頁反面   至第16頁）   A：怎樣？ B：我過去找你好嗎？ A：我沒在那邊。 B：在哪？ A：台南。 B：幾時回來？ A：現在。 B：我等你。 A：你在哪？ B：要去朴子。 A：我沒要去朴子。 B：不然回來東石。   ７ ① 108年9月16日 21時7分8秒 【A發送簡訊給B 】 A：0000000000（李守信） B：0000000000（甲○○） ①佐證本判決附表一編號   9之犯罪事實。 ②譯文出處：朴子分局14   090號警卷第46 ③原審108年聲監續字第   424號通訊監察書（警   14090卷第55至56頁）   我在阿伯家，昨天的等你來收，不然又 被星城咬光了，要休息了，帶點給我。   ② 108年9月16日 22時10分51秒 【B發送簡訊給A 】 A：0000000000（李守信） B：0000000000（甲○○）    要等我回去    ③ 108年9月16日 22時11分00秒 【B發送簡訊給A 】 A：0000000000（李守信） B：0000000000（甲○○）    我在台北。    ④ 108年9月16日 22時20分39秒 【A發送簡訊給B 】 A：0000000000（李守信） B：0000000000（甲○○）    好那你要來之前打電話問一下我不一定 在阿伯那   ⑤ 108年9月17日 1時44分15秒 【A發送簡訊給 B】 A：0000000000（李守信） B：0000000000（甲○○）    昨天睡太久，今晚沒睡了，回來記得來 ，再來神隱了。   ⑥ 108年9月17日 2時33分59秒至 同日2時34分16 秒 【B撥打給A】 A：0000000000（李守信） B：0000000000（甲○○）    A：喂。 B：你在哪裡？ A：「阿伯」呀這裡。 B：好。 A：好。   ８ ① 108年9月21日 12時58分8秒至 同日12時58分32 秒 【A撥打給B】 A：0000000000（李守信） B：0000000000（甲○○） ①佐證本判決附表一編號   10之犯罪事實。 ②譯文出處：朴子分局14   090號警卷第46頁 ③原審108年聲監續字第   424號通訊監察書（警   14090卷第55至56頁）   B：喂。 A：甘有閒，廟口。 B：阿不過要卡晚ㄟ喔！現在那個娘阿      。 A：你要過來打給我好了。 B：好。   ９ ① 108年9月21日 20時6分24秒 【B發送簡訊給A 】 A：0000000000（李守信） B：0000000000（甲○○） ①佐證本判決附表一編號   11之犯罪事實。 ②譯文出處：朴子分局14   090號警卷第46至47頁 ③原審108年聲監續字第   424號通訊監察書（警   14090卷第55至56頁）   不夠錢去   ② 108年9月21日 20時16分35秒 【B發送簡訊給A 】 A：0000000000（李守信） B：0000000000（甲○○）    等我我現在要去了馬上回來   ③ 108年9月21日 20時17分2秒 【A發送簡訊給B 】 A：0000000000（李守信） B：0000000000（甲○○）    先來收阿    ④ 108年9月21日 20時17分2秒至 同日20時17分43 秒 【A撥打給B】 A：0000000000（李守信） B：0000000000（甲○○）    A：不夠錢先來拿阿。 B：好。 A：我在廟口。 B：好。 A：好。   ⑤ 108年9月21日 20時17分2秒 【A發送簡訊給B 】 A：0000000000（李守信） B：0000000000（甲○○）    我回家躺一下，回來沒很晚的話再打給 我。   ⑥ 108年9月21日 23時10分24秒 【A撥打給B】 A：0000000000（李守信） B：0000000000（甲○○）    B：喂。 A：你不是要到了嗎。 B：我到南鯤鯓（語意不清）。 A：南鯤鯓喔，好啦！好。    ① 108年9月24日 23時25分58秒 【A發送簡訊給B 】 A：0000000000（李守信） B：0000000000（甲○○） ①佐證本判決附表一編號   12之犯罪事實。 ②譯文出處：朴子分局14   090號警卷第48頁 ③原審108年聲監續字第   424號通訊監察書（警   14090卷第55至56頁）   星城密你怎都沒反應？看怎樣回我，不 行的話就等我明天工作完再打給你了   ② 108年9月24日 23時30分41秒 【B發送簡訊給A 】 A：0000000000（李守信） B：0000000000（甲○○）    沒看到    ③ 108年9月24日 23時32分24秒至 同日23時33分25 秒 【A撥打給B】 A：0000000000（李守信） B：0000000000（甲○○）    B：喂。 A：安怎。 B：喂。 A：安怎。 B：你不是跟我密，我剛才沒注意到。 A：看怎樣，如果沒法度，我就明天做    完再打給你。 B：啥米東西。 A：信息你沒看喔。 B：沒勒。 A：你嘛看一ㄟ，拜託ㄟ。 B：我有看阿，「星城」沒有這樣娘阿    。 A：阿你沒看星城的喔。 B：蛤，「星城」我沒看勒。 A：是喔。 B：你要先拿去呢阿。 A：嘿呀。 B：好啦。 A：我來阿伯那裡等你好了。 B：我在縣政府呢。 A：還是我過去。 B：你甘有法度來。 A：有啦！我叫「小飛龍」來載，阿沒     要安怎。 B：（語意不清）。 A：哪一邊，洗衣機那邊喔。 B：嘿嘿嘿。   ④ 108年9月24日 23時32分30秒 【B發送簡訊給A 】 A：0000000000（李守信） B：0000000000（甲○○）    我用電腦玩沒住意到你密我    ⑤ 108年9月25日 0時7分12秒至同 日0時7分25秒 【A撥打給B】 A：0000000000（李守信） B：0000000000（甲○○）    B：喂。 A：樓下的門鎖住。 B：我下去啊。    ① 108年9月29日 18時18分28秒至 同日18時18分50 秒 【A撥打給B】 A：0000000000（李守信） B：0000000000（甲○○） ①佐證本判決附表一編號   13之犯罪事實。 ②譯文出處：朴子分局14   090號警卷第49頁 ③原審108年聲監續字第   424號通訊監察書（警   14090卷第55至56頁）   B：喂。 A：有閒嗎？要過來呀喔。 B：好。   ② 108年9月29日 20時18分31秒至 同日20時18分50 秒 【A撥打給B】 A：0000000000（李守信） B：0000000000（甲○○）    B：喂。 A：喂。 B：你在哪裡。 A：來阿伯呀那裡好了。 B：好。    ① 108年10月1日 22時57分13秒至 同日22時57分37 秒 【B撥打給A】 A：0000000000（李守信） B：0000000000（甲○○） ①佐證本判決附表一編號   14之犯罪事實。 ②譯文出處：朴子分局14   090號警卷第48頁 ③原審108年聲監續字第   424號通訊監察書（警   14090卷第55至56頁）   A：「阿伯阿」這裡。 B：你甘有趕。 A：沒啦。 B：哪沒趕，明天再拿過去好嗎。 A：好。 B：啊阿沒趕乎。 A：沒趕，好。 B：好好好。   ② 108年10月2日 14時0分58秒至 同日14時1分14 秒【B撥打給A】 A：0000000000（李守信） B：0000000000（甲○○）    A：ㄟ。 B：你在哪裡。 A：阿伯阿那裡。 B：喔好，我快要到了喔。 A：好。    ① 108年10月5日 10時30分43秒至 同日10時31分13 秒 【A撥打給B】 A：0000000000（李守信） B：0000000000（甲○○） ①佐證本判決附表一編號   15之犯罪事實。 ②譯文出處：朴子分局14   090號警卷第48至49頁 ③原審108年聲監續字第   424號通訊監察書（警   14090卷第55至56頁）   A：（和旁人在說話，我打給大摳ㄟ，      看伊在衝啥小，我4天沒跟嘎打阿      ）。 B：喂。 A：在衝啥，有閒嗎？ B：有啦。 A：有；過來一下喔。 B：好。 A：好。   ② 108年10月5日 12時23分6秒至 同日12時23分32 秒【B撥打給A】 A：0000000000（李守信） B：0000000000（甲○○）    A：阿伯呀...阿伯呀。 B：我要跟你講卡下埔。 A：蛤。 B：要卡下埔，我要下去找「進阿」喔     。 A：好啦！好好。 B：嗯。   ③ 108年10月5日 15時46分11秒至 同日15時46分32 秒 【A撥打給B】 A：0000000000（李守信） B：0000000000（甲○○）    B：喂。 A：你甘回來了。 B：馬上要回去呀。 A：馬上要回來呀喔！喔好、好。   ④ 108年10月5日 17時40分23秒至 同日17時40分46 秒 【B撥打給A】 A：0000000000（李守信） B：0000000000（甲○○）    A：喂。 B：喂，你等ㄟ咁有法度來「白     水湖」路橋下，我開拖拉庫。 A：現在，現在還是... B：我要到再打給你。 A：好好好。 B：好。   ⑤ 108年10月5日 18時25分21秒至 同日18時25分45 秒 【B撥打給A】 A：0000000000（李守信） B：0000000000（甲○○）    B：ㄟ我（語意不清）。 A：好好好（和旁人說車頭）。   ⑥ 108年10月5日 18時30分56秒至 同日18時31分14 秒 【B撥打給A】 A：0000000000（李守信） B：0000000000（甲○○）    A：（另1 位某男接聽）到了、到了，      你後面那台就是呀。 B：好好。    ① 108年10月11日 12時19分22秒至 同日12時20分2 秒 【B撥打給A】 A：0000000000（李守信） B：0000000000（甲○○） ①佐證本判決附表一編號   16之犯罪事實。 ②譯文出處：朴子分局14   090號警卷第49頁 ③原審108年聲監續字第   424號通訊監察書（警   14090卷第55至56頁）   A：有閒嗎？有閒嗎？ B：你有打給我喔。 A：有阿！你過來卡快，還是我過去。 B：我過啦。 A：這樣...阿伯呀這裡。 B：好。    ① 108年10月12日 17時46分44秒至 同日17時47分3 秒 【A撥打給B】 A：0000000000（李守信） B：0000000000（甲○○） ①佐證本判決附表一編號   17之犯罪事實。 ②譯文出處：朴子分局14   090號警卷第50頁 ③原審108年聲監續字第   424號通訊監察書（警   14090卷第55至56頁）   B：喂。 A：有閒嗎？ B：有勒。 A：來一下喔。 B：好。 A：好。   ② 108年10月12日 19時38分37秒至 同日19時39分0 秒 【B撥打給A】 A：0000000000（李守信） B：0000000000（甲○○）    B：喂！你在哪裡。 A：我在阿伯呀這。 B：乎、好好。    ① 108年10月20日 15時53分55秒至 同日15時54分14 秒 【B撥打給A】 A：0000000000（李守信） B：0000000000（甲○○） ①佐證本判決附表一編號   18之犯罪事實。 ②譯文出處：朴子分局   14090號警卷第50頁 ③原審108年聲監續字第   469號通訊監察書（警   14090卷第58至59頁）   A：喂。 B：現在有法度來「白水湖」橋下無。 A：現在喔，好好好。 B：我要到呀喔。 A：好好。    ① 108年10月23日 14時9分14秒 【A發送簡訊給B 】 A：0000000000（李守信） B：0000000000（甲○○） ①佐證本判決附表一編號   19之犯罪事實。 ②譯文出處：朴子分局14   090號警卷第50頁 ③原審108年聲監續字第   469號通訊監察書（警   14090卷第58至59頁）   有空的話來收喔，順便帶點給我，這次 不休息不行了